臺灣高等法院刑事裁定
109年度聲再字第230號
再審聲請人
即受判決人  吳瑞郎


上列再審聲請人即受判決人因贓物案件，對於本院64年度上訴字
第214號，中華民國64年3月6日第二審確定判決（臺灣臺北地方
法院63年度訴字第2396號，起訴案號：臺灣臺北地方檢察署63年
度偵字第23342號），聲請再審，本院裁定如下：
    主  文
再審之聲請駁回。 
    理  由
一、再審聲請意旨略以：再審聲請人即受判決人吳瑞郎（下稱聲
    請人）因贓物案件，經本院64年度上訴字第214號判決（下
    稱原確定判決）判處罪刑確定，惟聲請人係與黃國勝共同經
    營中華打字機有限公司，由聲請人擔任負責人，而由黃國勝
    、段福汕、招永明靠行營業，個人均獨立管銷，各自與震旦
    行不同之經手人購買事務機，此參黃國勝之配偶前於民國63
    年向震旦行購買英文打字機之發票及中華打字機有限公司之
    帳冊可知；另原確定判決認為聲請人以低於市價之新臺幣（
    下同）3萬6500元購買影印機，遽論聲請人有故買贓物罪之
    故意，惟由震旦行員工林中西、鄭錦生、陳中和出具之4份
    讓渡書，可知聲請人曾於63年間分別以3萬5000元、3萬3000
    元、3萬4000元、3萬2000元等價格購買同廠牌影印機，足認
    以3萬6500元購買系爭影印機與一般行情相去無幾，且本案
    係黃國勝向震旦行離職前員工張惠裕購買贓物，聲請人並非
    與張惠裕合作，聲請人確實不知所購買者為贓物，上開發票
    、中華打字機有限公司之帳冊及讓渡書均為新證據，另亦可
    聲請傳喚證人黃國勝到庭說明，證明聲請人無故買贓物之故
    意，爰依刑事訴訟法第420條第1項第6款規定聲請再審等語
    。
二、刑事訴訟法第420條第1項第6款明定：「有罪判決確定後，
    因發現新事實或新證據，單獨或與先前之證據綜合判斷，足
    認受有罪判決之人應受無罪、免訴、免刑或輕於原判決所認
    罪名之判決者」，為受判決人之利益，得聲請再審；同條第
    3項並規定：「第1項第6款之新事實或新證據，指判決確定
    前已存在或成立而未及調查斟酌，及判決確定後始存在或成
    立之事實、證據」之規定。是得據為受判決人之利益聲請再
    審之「新事實」、「新證據」，固不以有罪判決確定前已存
    在或成立而未及調查斟酌者為限，其在判決確定後始存在或
    成立之事實、證據，亦屬之；然該事實、證據，仍須於單獨
    觀察，或與先前之證據綜合判斷後，得以合理相信其足以動
    搖原確定之有罪判決，使受有罪判決之人應受無罪、免訴、
    免刑或輕於原判決所認罪名之判決者，始足當之（最高法院
    104年度台抗字第577號裁定意旨參照）。
三、經查：
　㈠聲請人犯故買贓物罪，經原確定判決認定聲請人與黃國勝，
    均經營業務有年，聲請人且曾在震旦公司任職，供認系爭影
    印機市價每台為4萬3000元，竟以3萬6500元之低價，向該公
    司已離職人員張惠裕等購買拆下機號之影印機，又無統一發
    票及來源證明，且出售之張惠裕等指證其應知情為贓物，震
    旦行之蔡慶哲、沙克強亦指證外務員收支票，應抬頭並送發
    票，聲請人等收買系爭影印機，顯然超出市面最低價格，自
    均知情為竊贓，所辯同業間購買，故價格便宜云云，並不足
    信，及聲請人所提陳中和讓渡證等，均不足為免責證明，聲
    請人係支付款項之公司負責人，黃國勝負責經手，對購買前
    開竊贓均係以共同犯罪之意思分擔實施犯罪，均屬共同正犯
    ，是原確定判決已詳敘其調查、取捨證據之結果，及憑以認
    定犯罪事實之心證理由，並無違背一般經驗法則及論理法則
    之情事（本案卷證因已逾保存期限，均已銷毀，無從調閱）
    。
　㈡聲請人主張其係與黃國勝共同經營中華打字機有限公司，由
    聲請人擔任負責人，黃國勝、段福汕、招永明均係靠行營業
    ，個人獨立管銷云云，然依聲請人所提出之中華打字機有限
    公司之帳冊上記載有支付聲請人、黃國勝、段福汕等每月薪
    金、薪津等字，既然中華打字機有限公司有支付黃國勝、段
    福汕等人薪水，則聲請人主張黃國勝、段福汕等人均係靠行
    、獨立管銷云云，自無可採。另聲請人所提買受人為林素芳
    之統一發票收執聯，所記載之商品為打字機，僅能證明林素
    芬有向震旦行購買打字機，並無從證明黃國勝等人是否靠行
    、聲請人不知系爭影印機為贓物；至所提之讓渡書上雖記載
    林中西等人各以3萬5000元、3萬3000元、3萬4000元、3萬20
    00元等價格出售影印機予聲請人，然影印機出售之價格與出
    售時係新品、舊品及出售時之外觀、可否正常使用等節，有
    密切關係，尚難以上開讓渡書遽認聲請人以3萬6500元購買
    系爭影印機與一般行情相當，而無故買贓物之犯意。況原確
    定判決亦已審酌聲請人所提出之陳中和等讓渡證、同案被告
    張惠裕自白系爭影印機正常售價為4萬2千元，脫售價便宜，
    當然買者心理知道，其怕別人發現而將機號取下等語，及聲
    請人曾在震旦行任職，供認系爭影印機市價為每台4萬3千元
    等節，經綜合研判而認定聲請人有故買贓物之犯行，認事用
    法，自無違誤。
　㈢另聲請人主張傳訊證人黃國勝到庭作證，惟黃國勝係原確定
    判決之同案被告，原確定判決業已審酌其供述內容而為認定
    ，自非新證據。　　
四、綜上所述，聲請人所提出之發票、中華打字機有限公司之帳
    冊及讓渡書，經單獨或與先前之證據綜合判斷，均不足以動
    搖原確定判決所認定之事實，而無從認為聲請人應受無罪、
    免訴、免刑或輕於原判決所認罪名之判決，難認符合刑事訴
    訟法第420條第1項第6款之再審要件，故本件再審之聲請，
    為無理由，應予駁回。
據上論結，應依刑事訴訟法第434條第1項，裁定如主文。　
中　　華　　民　　國　　109 　年　　10 　　月　　14　日
                  刑事第十七庭  審判長法　官 鄭水銓                          法　官 沈君玲
　　　　　　　　　                    法  官 李世華
以上正本證明與原本無異。
不得抗告。
                                      書記官 莊佳鈴
中　　華　　民　　國　　109 　年　　10　　月　　14　　日